---
title: "Regressões"
author: "Artur Coelho"
date: "9/1/2022"
output: html_document
---

```{r setup, include=FALSE, warning=FALSE, message=FALSE}
knitr::opts_chunk$set(echo = TRUE)
```

regressao entre indicador institucional e qualidade (se der tbm trazer grafico ggplot/correlacao disso)

2- CONSORCIO (PO042 - O município é integrante de algum CONSÓRCIO INTERMUNICIPAL regulamentado pela Lei nº 11.107/2005 que tenha entre suas atribuições específicas a gestão ou prestação de um ou mais serviços de manejo de RSU (serviços de coleta de resíduos domiciliares ou públicos, operações de aterro sanitário etc.))vs taxa de cobertura e massa recuperada
3- PLANO vs taxa de cobertura e massa recuperada
algo nessa linha


egressao entre indicador institucional e custo (se der tbm trazer grafico ggplot/correlacao disso)
1- COBRA vs autossuficiencia e despesa per capita
2- CONSORCIO vs autossuficiencia e despesa per capita
3- PLANO vs autossuficiencia e despesa per capita



```{r}
setwd("C:/Users/dadaset/Desktop/Fundace/Tarifa lixo")
library(ggplot2)
library(tidyverse)
dados<-readxl::read_xlsx("Pasta de trabalho 5 (1).xlsx")


dados$"IN005 - Auto-suficiência financeira da prefeitura com o manejo de rsu"<-as.numeric(dados$"IN005 - Auto-suficiência financeira da prefeitura com o manejo de rsu")

dados$"IN032 - Massa recuperada per capita de materiais recicláveis (exceto matéria orgânica e rejeitos) em relação à população urbana" <- as.numeric(dados$"IN032 - Massa recuperada per capita de materiais recicláveis (exceto matéria orgânica e rejeitos) em relação à população urbana")



```



COBRA: ...5

CONSORCIO: PO042 - O município é integrante de algum CONSÓRCIO INTERMUNICIPAL regulamentado pela Lei nº 11.107/2005 que tenha entre suas atribuições específicas a gestão ou prestação de um ou mais serviços de manejo de RSU (serviços de coleta de resíduos domiciliares ou públicos, operações de aterro sanitário etc.)


PLANO: PO048 - O Município possui Plano Municipal de Gestão Integrada de Resíduos Sólidos (PMGIRS) conforme a Lei nº 12.305/2010 que trata da Política Nacional de Resíduos Sólidos?

TAXA COBERTURA: IN014 - Taxa de cobertura do serviço de coleta domiciliar direta (porta-a-porta) da população urbana do município.

MASSA RECUPERADA: IN032 - Massa recuperada per capita de materiais recicláveis (exceto matéria orgânica e rejeitos) em relação à população urbana

AUTOSUF: IN005 - Auto-suficiência financeira da prefeitura com o manejo de rsu

DESPESA PER CAPITA: IN006 - Despesa per capita com manejo de rsu em relação à população urbana




 


cobra pelos serviços de coleta regular x taxa de cobertura

```{r}

# Regressao cobra coleta regular x taxa de cobertura

model <- lm(dados$"IN014 - Taxa de cobertura do serviço de coleta domiciliar direta (porta-a-porta) da população urbana do município." ~ dados$"...5", data = dados)
print(summary(model)$coef)



#plot logistic regression curve
a<-ggplot(dados, aes(x=dados$"IN014 - Taxa de cobertura do serviço de coleta domiciliar direta (porta-a-porta) da população urbana do município.",
                   y=dados$"...5")) + 
  geom_point(alpha=.5) +
  stat_smooth(method="glm", se=T, method.args = list(family=binomial))


```

Consorcio versus taxa de cobertura

```{r}




model <- lm(dados$"IN032 - Massa recuperada per capita de materiais recicláveis (exceto matéria orgânica e rejeitos) em relação à população urbana" ~ dados$"PO042 - O município é integrante de algum CONSÓRCIO INTERMUNICIPAL regulamentado pela Lei nº 11.107/2005 que tenha entre suas atribuições específicas a gestão ou prestação de um ou mais serviços de manejo de RSU (serviços de coleta de resíduos domiciliares ou públicos, operações de aterro sanitário etc.)", data = dados)
summary(model)$coef



#plot logistic regression curve
b<-ggplot(dados, aes(x=dados$"IN014 - Taxa de cobertura do serviço de coleta domiciliar direta (porta-a-porta) da população urbana do município.",
                   y=dados$"PO042 - O município é integrante de algum CONSÓRCIO INTERMUNICIPAL regulamentado pela Lei nº 11.107/2005 que tenha entre suas atribuições específicas a gestão ou prestação de um ou mais serviços de manejo de RSU (serviços de coleta de resíduos domiciliares ou públicos, operações de aterro sanitário etc.)")) + 
  geom_point(alpha=.5) +
  stat_smooth(method="glm", se=T, method.args = list(family=binomial))



```


Consorcio versus massa recuperada 


```{r}

model <- lm(dados$"IN014 - Taxa de cobertura do serviço de coleta domiciliar direta (porta-a-porta) da população urbana do município." ~ dados$"PO042 - O município é integrante de algum CONSÓRCIO INTERMUNICIPAL regulamentado pela Lei nº 11.107/2005 que tenha entre suas atribuições específicas a gestão ou prestação de um ou mais serviços de manejo de RSU (serviços de coleta de resíduos domiciliares ou públicos, operações de aterro sanitário etc.)", data = dados)
print(summary(model)$coef)





#plot logistic regression curve
c<-ggplot(dados, aes(x=dados$"IN014 - Taxa de cobertura do serviço de coleta domiciliar direta (porta-a-porta) da população urbana do município.",
                   y=dados$"PO042 - O município é integrante de algum CONSÓRCIO INTERMUNICIPAL regulamentado pela Lei nº 11.107/2005 que tenha entre suas atribuições específicas a gestão ou prestação de um ou mais serviços de manejo de RSU (serviços de coleta de resíduos domiciliares ou públicos, operações de aterro sanitário etc.)")) + 
  geom_point(alpha=.5) +
  stat_smooth(method="glm", se=T, method.args = list(family=binomial))



```
PLANO vs taxa de cobertura 

```{r}

model <- lm(dados$"IN014 - Taxa de cobertura do serviço de coleta domiciliar direta (porta-a-porta) da população urbana do município." ~ dados$"PO048 - O Município possui Plano Municipal de Gestão Integrada de Resíduos Sólidos (PMGIRS) conforme a Lei nº 12.305/2010 que trata da Política Nacional de Resíduos Sólidos?", data = dados)
print(summary(model)$coef)



#plot logistic regression curve
c<-ggplot(dados, aes(x=dados$"IN014 - Taxa de cobertura do serviço de coleta domiciliar direta (porta-a-porta) da população urbana do município.",
                   y=dados$"PO048 - O Município possui Plano Municipal de Gestão Integrada de Resíduos Sólidos (PMGIRS) conforme a Lei nº 12.305/2010 que trata da Política Nacional de Resíduos Sólidos?")) + 
  geom_point(alpha=.5) +
  stat_smooth(method="glm", se=T, method.args = list(family=binomial))




```

PLANO vs  massa recuperada


```{r}

model <- lm(dados$"IN032 - Massa recuperada per capita de materiais recicláveis (exceto matéria orgânica e rejeitos) em relação à população urbana" ~ dados$"PO042 - O município é integrante de algum CONSÓRCIO INTERMUNICIPAL regulamentado pela Lei nº 11.107/2005 que tenha entre suas atribuições específicas a gestão ou prestação de um ou mais serviços de manejo de RSU (serviços de coleta de resíduos domiciliares ou públicos, operações de aterro sanitário etc.)", data = dados)
print(summary(model)$coef)





#plot logistic regression curve
d<-ggplot(dados, aes(x=dados$"IN032 - Massa recuperada per capita de materiais recicláveis (exceto matéria orgânica e rejeitos) em relação à população urbana",
                   y=dados$"PO042 - O município é integrante de algum CONSÓRCIO INTERMUNICIPAL regulamentado pela Lei nº 11.107/2005 que tenha entre suas atribuições específicas a gestão ou prestação de um ou mais serviços de manejo de RSU (serviços de coleta de resíduos domiciliares ou públicos, operações de aterro sanitário etc.)")) + 
  geom_point(alpha=.5) +
  stat_smooth(method="glm", se=T, method.args = list(family=binomial))



# com massa recuperada tá dando pau (pode ser porque esta em character)
```



COBRA vs autossuficiencia 

```{r}
model <- lm(dados$"IN005 - Auto-suficiência financeira da prefeitura com o manejo de rsu" ~ dados$"...5", data = dados)
print(summary(model)$coef)


#plot logistic regression curve
ggplot(dados, aes(x=dados$"IN005 - Auto-suficiência financeira da prefeitura com o manejo de rsu",
                   y=dados$"...5")) + 
  geom_point(alpha=.5) +
  stat_smooth(method="glm", se=T, method.args = list(family=binomial)) +
   scale_y_continuous(name="Cobrança", limits=c(-2, 2))


```

COBRA vs  despesa per capita


```{r}

model <- lm(dados$"IN006 - Despesa per capita com manejo de rsu em relação à população urbana" ~ dados$"...5", data = dados)
print(summary(model)$coef)


#plot logistic regression curve
e<-ggplot(dados, aes(x=dados$"IN006 - Despesa per capita com manejo de rsu em relação à população urbana",
                   y=dados$"...5")) + 
  geom_point(alpha=.5) +
  stat_smooth(method="glm", se=T, method.args = list(family=binomial))




```
CONSORCIO vs autossuficiencia 

```{r}

model <- lm(dados$"IN005 - Auto-suficiência financeira da prefeitura com o manejo de rsu" ~ dados$"PO042 - O município é integrante de algum CONSÓRCIO INTERMUNICIPAL regulamentado pela Lei nº 11.107/2005 que tenha entre suas atribuições específicas a gestão ou prestação de um ou mais serviços de manejo de RSU (serviços de coleta de resíduos domiciliares ou públicos, operações de aterro sanitário etc.)", data = dados)
print((model)$coef)


#plot logistic regression curve
l<-ggplot(dados, aes(x=dados$"IN005 - Auto-suficiência financeira da prefeitura com o manejo de rsu",
                   y=dados$"PO042 - O município é integrante de algum CONSÓRCIO INTERMUNICIPAL regulamentado pela Lei nº 11.107/2005 que tenha entre suas atribuições específicas a gestão ou prestação de um ou mais serviços de manejo de RSU (serviços de coleta de resíduos domiciliares ou públicos, operações de aterro sanitário etc.)")) + 
  geom_point(alpha=.5) +
  stat_smooth(method="glm", se=T, method.args = list(family=binomial))


```

 CONSORCIO vs despesa per capita
 
```{r}
model <- lm(dados$"IN006 - Despesa per capita com manejo de rsu em relação à população urbana" ~ dados$"PO042 - O município é integrante de algum CONSÓRCIO INTERMUNICIPAL regulamentado pela Lei nº 11.107/2005 que tenha entre suas atribuições específicas a gestão ou prestação de um ou mais serviços de manejo de RSU (serviços de coleta de resíduos domiciliares ou públicos, operações de aterro sanitário etc.)", data = dados)
print(summary(model)$coef)


#plot logistic regression curve
f<-ggplot(dados, aes(x=dados$"IN006 - Despesa per capita com manejo de rsu em relação à população urbana",
                   y=dados$"PO042 - O município é integrante de algum CONSÓRCIO INTERMUNICIPAL regulamentado pela Lei nº 11.107/2005 que tenha entre suas atribuições específicas a gestão ou prestação de um ou mais serviços de manejo de RSU (serviços de coleta de resíduos domiciliares ou públicos, operações de aterro sanitário etc.)")) + 
  geom_point(alpha=.5) +
  stat_smooth(method="glm", se=T, method.args = list(family=binomial))



```
 
PLANO vs autossuficiencia



```{r}

model <- lm(dados$"IN005 - Auto-suficiência financeira da prefeitura com o manejo de rsu" ~ dados$"PO048 - O Município possui Plano Municipal de Gestão Integrada de Resíduos Sólidos (PMGIRS) conforme a Lei nº 12.305/2010 que trata da Política Nacional de Resíduos Sólidos?", data = dados)
print(summary(model)$coef)


#plot logistic regression curve
x<-ggplot(dados, aes(x=dados$"IN005 - Auto-suficiência financeira da prefeitura com o manejo de rsu",
                   y=dados$"PO048 - O Município possui Plano Municipal de Gestão Integrada de Resíduos Sólidos (PMGIRS) conforme a Lei nº 12.305/2010 que trata da Política Nacional de Resíduos Sólidos?")) + 
  geom_point(alpha=.5) +
  stat_smooth(method="glm", se=T, method.args = list(family=binomial))

```


PLANO vs despesa per capita


```{r}
model <- lm(dados$"IN006 - Despesa per capita com manejo de rsu em relação à população urbana" ~ dados$"PO048 - O Município possui Plano Municipal de Gestão Integrada de Resíduos Sólidos (PMGIRS) conforme a Lei nº 12.305/2010 que trata da Política Nacional de Resíduos Sólidos?", data = dados)
print(summary(model)$coef)


#plot logistic regression curve
g<-ggplot(dados, aes(x=dados$"IN006 - Despesa per capita com manejo de rsu em relação à população urbana",
                   y=dados$"PO048 - O Município possui Plano Municipal de Gestão Integrada de Resíduos Sólidos (PMGIRS) conforme a Lei nº 12.305/2010 que trata da Política Nacional de Resíduos Sólidos?")) + 
  geom_point(alpha=.5) +
  stat_smooth(method="glm", se=T, method.args = list(family=binomial))

```



